【裁判字號】    98,抗,312
【裁判日期】    981005
【裁判案由】    聲請回復原狀
【裁判全文】
臺灣高等法院高雄分院刑事裁定           98年度抗字第312號
抗  告  人
即 聲 請人
即  被  告  甲○○
上列抗告人因違反藥事法，聲請回復原狀案件，不服臺灣高雄地
方法院中華民國98年8 月17日（98年度聲字第141 號），提起抗
告，本院裁定如下：
    主  文
抗告駁回。
    理  由
一、本件抗告意旨略以：查本件台灣高雄地方法院98年度審訴字
    第708 號判決書由被告之同居人即其父陳追於98年5 月14日
    收受，雖有送達證書附卷為證，然查被告之父陳追早已於89
    年9 月17日死亡，有除戶謄本可證，足見被告之父陳追於98
    年5 月14日時，已無從收受上開判決書，該判決書究由何人
    代為收受，自有可疑，其送達顯不合法，被告亦無從詳閱該
    判決書，是被告遲誤上訴期間顯非因被告之過失所致，從而
    被告聲請回復原狀並補行上訴並非無理由，爰依法提起抗告
    ，請求撤銷原裁定云云。
二、按上訴期間為10日，自送達判決後起算，但判決宣示後送達
    前之上訴，亦有效力，刑事訴訟法第349 條定有明文。又按
    原審法院認為上訴不合法律上之程式或法律上不應准許或其
    上訴權已經喪失者，應以裁定駁回之，但其不合法律上之程
    式可補正者，應定期間先命補正，刑事訴訟法第362 條亦定
    有明文。本件被告甲○○因違反藥事法案件，經原審於民國
    98年5 月4 日以98年度審訴字第708 號判決在案，並於98年
    5 月14日將判決正本送達至上訴人即被告位於高雄縣彌陀鄉
    ○○○路和平一巷23號之住所，因未獲會晤被告本人，而將
    該份文書交與有辨別事理能力之同居人即被告之配偶收受，
    此為被告人聲請書狀所自承( 參原審卷第3 頁) ，雖原審送
    達證書蓋用陳追即被告之父之印文，然據被告抗告狀所載其
    父陳追已於89年9 月17死亡，有除戶謄本可證，基此推論該
    送達證書上蓋用陳追之印文顯係被告配偶所誤蓋，該文書既
    交與有辨別事理能力之同居人即被告配偶收受，顯已於同日
    發生送達之效力，是本件10日上訴期間自收受判決之翌日（
    即98年5 月15 日 ）起算，而被告係居住於高雄縣彌陀鄉，
    依法院訴訟當事人在途期間標準之規定，有4 日之在途期間
    可扣除，則其上訴期間應至98年5 月28日止屆滿，然被告之
    上訴狀遲至98年8 月3 日下午8 時56分始送達原審法院，此
    有高雄地方法院值班室收件章附卷可憑（參原審卷第2 頁）
    ，其上訴顯然已逾10日之上訴期間，則揆諸上開法條說明，
    其上訴顯不合法律上之程式，且無從補正，又高雄地院98年
    度審訴字第708 號判決正本已合法送達，被告未即時詳閱該
    判決書以提出上訴係可歸責於被告之過失，不符刑事訴訟法
    第67條第1 項聲請回復原狀要件。原審因而以裁定駁回被告
    之上訴及回復原狀之聲請，經核尚無不合，抗告人執前詞提
    起本件抗告，並無理由，應予駁回。
據上論斷，應依刑事訴訟法第412 條，裁定如主文。
中    華    民    國    98    年    10    月    5     日
                  刑事第九庭    審判長法  官  莊秋桃
                                      法  官  范惠瑩
                                      法  官  謝宏宗
以上正本證明與原本無異。
如不服本裁定應於送達後5日內向本院提出抗告狀。
中    華    民    國    98    年    10    月    6     日
                                      書記官  蘇恒仁


司法院資訊處製作；財團法人民間司法改革基金會備份。
